臺灣桃園地方法院刑事判決　　　　　　 94年度訴緝字第116號
公　訴　人　臺灣桃園地方法院檢察署檢察官
被　　　告　丙○○
上列被告因竊盜案件，經檢察官提起公訴（93年度偵字第17090
號），本院判決如下：
    主  文
丙○○共同竊盜，處拘役伍拾日，如易科罰金，以參佰元折算壹
日，緩刑貳年。
    事  實
一、丙○○與其夫莊文政（其所涉竊盜犯行，業經本院判決有罪
    確定在案）基於意圖為自己不法所有之犯意聯絡，於附表所
    示之時間、地點，共同以附表所示方法，竊取乙○○所有之
    重型機車（竊得車輛之車號，詳如附表所載，下稱上開機車
    ），得手後供其2 人共同使用。嗣於93年10月29日上午5 時
    20分許，在桃園縣平鎮市○○路153 巷4 弄7 號前，竊取上
    開機車，得手時，為乙○○發現而報警處理，遂為警查獲，
    並扣得莊文政之母所有供其等二人犯本件竊盜罪所用之機車
    鑰匙1 支。
二、案經桃園縣警察局平鎮分局報告臺灣桃園地方法院檢察署檢
    察官偵查起訴。
    理  由
一、訊據被告丙○○固坦認於上開時、地，其與其夫即原同案被
    告莊文政共同為警查獲之事實，惟矢口否認有何竊盜犯行，
    辯稱：案發當日伊與莊文政先在家裏吵架，後來莊文政說要
    出去偷別人的車，所以伊就跟著出去，想要阻止莊文政偷車
    ，但伊從家裏出來時，就已經看到莊文政坐在機車上，之後
    莊文政並叫伊坐上機車云云。然查，上揭事實業據證人即被
    害人乙○○於警詢、檢察官訊問時，就其所有之上開機車，
    於上揭時、地竊等情證述甚詳在卷（見93年度偵字第17090
    號偵查卷第35、87頁），且經證人即被害人乙○○之妻甲○○於檢察官訊問時，就其目擊被告與莊文政共犯如附表所示
    竊盜犯行之過程結證屬實在卷（見上開偵查卷第95頁），復
    有贓物領據、車籍作業系統－查詢認可資料各1 紙附卷可資
    佐憑（附於上開偵查卷第38、39頁），及上開非屬被告、共
    犯莊文政所有，而供被告等犯本件竊盜罪所用之機車鑰匙1
    支扣案為證。至被告雖以上開情詞置辯，惟與上開事證不符
    ，況證人甲○○於檢察官訊問時結證稱：（問：可親眼目賭
    莊文政及丙○○偷機車？）有，九十三年十月二十九日凌晨
    五時多，於平鎮市○○路一五三巷四弄七號前，我看到莊文
    政拿一把鑰匙在撬機車鑰匙孔，轉讓幾次後才發動車子，丙○○手上拿一個針筒，並帶一個小孩在旁邊觀看，我即大喊
    小偷，丙○○就轉頭看了我一下，並慌張地上車，之後在轉
    角處被我先生乙○○捉下來，丙○○就拜託我們原諒他們等
    語明確在卷，而佐以證人甲○○與被告並不相識，更無任何
    怨隙可言一情，則衡常證人甲○○當無故意設詞誣陷被告之
    必要，是認證人甲○○上開證詞應與事實一致，堪以採信，
    且被告於本院審理中亦自承於案發當時伊確知莊文政要竊取
    他人所有之機車，及伊後與莊文政共騎上開機車為警查獲等
    節。據上，足見被告上開所辯實難遽採。又據前述，案發當
    時係由莊文政持上開機車鑰匙下手竊取，被告則在旁把風，
    是被告就上開竊盜犯行與莊文政間，有犯意聯絡及行為分擔
    一節，亦堪認定。本件事證明確，被告上揭犯行足可認定，
    應依法論科。
二、核被告丙○○所為，係犯刑法第320 條第1 項之竊盜罪。被
    告丙○○、莊文政等二人間就上開竊盜犯行，有犯意之聯絡
    及行為之分擔，均為共同正犯。爰審酌被告犯罪之動機、目
    的、手段、智識程度，惟念其所竊得之物已經被害人領回，
    所生危害尚輕，且其並無任何前科紀錄，有臺灣高等法院被
    告前案紀錄表1 紙在卷可稽，素行尚稱良好等一切情狀，量
    處如主文所示之刑，並諭知易科罰金之折算標準，以示懲儆
    。末查，被告前未曾受有期徒刑以上刑之宣告，有上開被告
    前案紀錄表在卷足參，因一時失慮，偶罹刑典，其經此教訓
    ，自當知所惕勉而無虞再犯，本院綜核各情認上開刑之宣告
    ，已足策勵其自新，所宣告之刑，以暫不執行為適當，爰依
    法諭知緩刑二年。
三、扣案之機車鑰匙1 把，雖係供被告與共犯莊文政犯本件竊盜
    罪所用之物，惟共犯莊文政於本院審理中供稱：上開機車鑰
    匙伊母親所有，並非為伊所有之物等語，而共犯莊文政既於
    本院審理中就其上開竊盜之犯行坦認在卷，則其實無再故意
    飾詞否認上情之必要，復查無其他積極之證據足證明該機車
    鑰匙為被告或共犯莊文政所有一情，另扣案之機車鑰匙1 把
    性質上亦非屬違禁物，是尚乏沒收之依據，爰不宣告沒收之
    。
據上論斷，應依刑事訴訟法第299 條第1 項前段，刑法第28條、
第320 條第1 項、第41條第1 項前段、第74條第1款，罰金罰鍰
提高標準條例第1 條前段、第2 條，判決如主文。
本案經檢察官孫沛琦到庭執行職務。
中　　華　　民　　國　　94　　年　　8 　　月　　31　　日
                          臺灣桃園地方法院刑事第十二庭
                              審判長法  官  游  紅  桃
                                    法  官  林  家  賢
                                    法  官  王  美  玲
以上正本證明與原本無異。
如不服本判決，應於判決送達後10日內向本院提出上訴狀 (應附
繕本)， 上訴於臺灣高等法院。
                                    書記官  張  子  涵
中　　華　　民　　國　　94　　年　　9 　　月　　5 　　日
附錄本案論罪科刑法條全文：
刑法第320條第1項：
意圖為自己或第三人不法之所有，而竊取他人之動產者，為竊盜
罪，處五年以下有期徒刑、拘役或五百元以下罰金。
附表：
┌─┬────┬────┬───┬────┬────┬─────┐
│編│犯罪時間│犯罪地點│被害人│竊得財物│行為方式│  備  註  │
│號│        │        │      │        │        │          │
├─┼────┼────┼───┼────┼────┼─────┤
│一│93年10月│桃園縣平│乙○○│車號ITN-│由被告劉│          │
│  │29日上午│鎮市游泳│      │487號重 │慧敏在旁│          │
│  │5 時30分│路153巷4│      │型機車乙│負責把風│          │
│  │許      │弄7號前 │      │輛      │，共犯莊│          │
│  │        │        │      │        │文政則以│          │
│  │        │        │      │        │持用其母│          │
│  │        │        │      │        │所有之機│          │
│  │        │        │      │        │車鑰匙1 │          │
│  │        │        │      │        │支，強行│          │
│  │        │        │      │        │開鎖啟動│          │
│  │        │        │      │        │電門之方│          │
│  │        │        │      │        │式而竊取│          │
│  │        │        │      │        │之。惟於│          │
│  │        │        │      │        │得手之際│          │
│  │        │        │      │        │，為被害│          │
│  │        │        │      │        │人當場發│          │
│  │        │        │      │        │覺而報警│          │
│  │        │        │      │        │查獲。  │          │
└─┴────┴────┴───┴────┴────┴─────┘
